【裁判字號】    89,台上,5331
【裁判日期】    890907
【裁判案由】    違反懲治走私條例
【裁判全文】
最高法院刑事判決                              八十九年度台上字第五三三一號
    上  訴  人  甲○○
右上訴人因違反懲治走私條例案件，不服台灣高等法院台南分院中華民國八十九年七
月三日第二審判決（八十九年度上訴字第七一三號，起訴案號：台灣嘉義地方法院檢
察署八十八年度偵字第七三五○號），提起上訴，本院判決如左：
    主  文
上訴駁回。
    理  由
按刑事訴訟法第三百七十七條規定，上訴於第三審法院，非以判決違背法令為理由，
不得為之。是提起第三審上訴，應以原判決違背法令為理由，係屬法定要件。如果上
訴理由狀並未依據卷內訴訟資料，具體指摘原判決不適用何種法則或如何適用不當，
或所指摘原判決違法情事，顯與法律規定得為第三審上訴理由之違法情形，不相適合
時，均應認其上訴為違背法律上之程式，予以駁回。本件上訴意旨略稱：(一)原審未向
內政部地政司查詢其接駁私貨地點是否在公海，尚有調查未盡之違法，(二)又對伊與綽
號「陳說」、廖家明三人間，如何具有本案犯意之聯絡，未詳審酌，遽予推論，有違
經驗及論理法則，(三)原審未依刑法第五十九條規定酌量減輕其刑，亦有未合，(四)聲請
宣告緩刑等語。
惟查原審維持第一審論處上訴人甲○○共同私運管制物品進口逾公告數額罪刑之判決
，駁回該上訴人在第二審之上訴，係依憑上訴人及共犯廖家明在警訊及偵、審中之自
白，並有檢查紀錄表、照片等在卷，未稅洋菸、牛筋等私貨扣案佐證，為其論罪之基
礎，並明本案走私物品係自本國領海外之公海接駁運送入境被查獲，又依憑上訴人
與廖家明之供述足認該二人與綽號「陳說」之成年男子三人間，互有本案犯意之聯絡
及行為之分擔，皆為共同正犯之理由綦詳。按上訴人在警訊及偵審中已供明綽號「陳
說」者，將走私所用機動膠筏交付使用，並期約以新台幣十萬元酬謝上訴人及廖家明
完成本案走私之實施行為等情，又上訴人指陳接駁私貨地點在如海象圖標示之澎湖目
斗嶼西北方三十五海浬，位置兩岸海峽中間處，顯然在相距陸地國境十二海浬以上之
公海上（見警卷第二十一頁海象圖），原審因而認定上訴人自公海上接駁私貨入境進
口，並與貨主綽號「陳說」、廖家明等共同私運管制物品進口逾公告數額之犯行，自
無上訴意旨(一)(二)兩項所指之違法。次查，上訴人未具體陳明其如何有犯罪情狀可憫恕
之特殊原因與環境等，在客觀上足以引起一般同情，應認即予宣告法定低度刑期，猶
嫌過重者（四十五年台上字第一一六五號判例參照），自不得遽指原審未依刑法第五
十九條酌量減輕其刑，即有不適用法則之違法。另聲請宣告緩刑，不涉原判決違背法
令之問題。均核與法律規定得為第三審上訴理由之違法情形，不相適合，其上訴不符
法律上之程式，應予駁回。
據上論結，應依刑事訴訟法第三百九十五條前段，判決如主文。
中      華      民      國    八十九    年      九      月      七      日
                              最高法院刑事第二庭
                                  審判長法官  莊  來  成
                                        法官  呂  潮  澤
                                        法官  白  文  漳
                                        法官  蘇  振  堂
                                        法官  賴  忠  星
      右正本證明與原本無異
                                              書  記  官
中      華      民      國    八十九    年      九      月     十三     日


司法院資訊處製作；財團法人民間司法改革基金會備份。
